---
output: psyinfr::render_elnjp_pdf(Rmd_file = '2025-02-06.Rmd')
---

```{r include=FALSE}
date_research <- '2025-02-06'
date_write <- '2025-02-06'
```

# `r sprintf('%s',date_research)`のラボノート

ラボノート作成日：`r sprintf('%s',date_write)`


```{r eval=FALSE, include=FALSE}
（このチャンクに書いてある内容は，knitしてもmarkdownファイルには出力されません）

ラボノートを作成する目的は以下になります。
1. 実施した研究が再現可能なように詳細な情報を残す
2. 研究が公正に行われている証拠を残す
3. 研究成果の新規性を立証する証拠を残す
4. 研究室や研究グループ内でデータやアイデアを共有し有効活用する

そのため，以下を意識してラボノートを書きましょう。
・何を，なぜ，どのように，いつ行ったが第３者が読んでも分かるように書く
（実験経過を書く場合は，参加者が特定されるような記述は書かない）
・どのような現象や結果が起こったのかを書く
・生じた現象や結果について，どのように解釈したのか書く
・自分の解釈やディスカッションを通して，次に何をする予定なのか書く
・適宜，図表や画像なども貼り付けてわかりやすくする。

必要事項を以下に記入して，Knitをクリックすれば，PDFがファイルを出力されます。
タイムスタンプは，GitHubかOSFを用いてください。
```

## 実施した内容

・博論レビュー
・スポ心論文改稿


## 得られた結果

・エリートアスリートの定義は明確にされてきていない（Christian，2015）
レビューで３２％の論文が必要といっている。
７０％の論文が，アスリートの主に活躍しているレベルを定義として使っており，
国内/国際レベルで活躍している者として扱っている
１０％の論文が，最高成績を使っている。その中の６，７割が，国際大会の参加や国内レベルの大会のタイトルを獲得した者が扱われていた
そのほか，最高レベルでの経験の長さを定義として使っていることもあった。
・Christian et al. (2015)では，
同一スポーツ内の比較としてアスリートの活躍している水準・最高レベル・最高レベルでの経験の長さ，異なるスポーツ間での比較として国内の競争率・国際的な競争率の5つの基準から，セミエリート・コンペティブアスリート・サクセスフルエリート・ワールドクラスエリートの4つに分けた。

```{r pressure, echo=FALSE}
plot(pressure)
```


## 結果についての解釈・議論・今後の予定

・サンプルの中に，いろんなレベルのアスリートがいたら，どうするんだと思った
・状態グリット