---
output: psyinfr::render_elnjp_pdf(Rmd_file = '2025-02-03.Rmd')
---

```{r include=FALSE}
date_research <- '2025-02-03'
date_write <- '2025-02-03'
```

# `r sprintf('%s',date_research)`のラボノート

ラボノート作成日：`r sprintf('%s',date_write)`


```{r eval=FALSE, include=FALSE}
（このチャンクに書いてある内容は，knitしてもmarkdownファイルには出力されません）

ラボノートを作成する目的は以下になります。
1. 実施した研究が再現可能なように詳細な情報を残す
2. 研究が公正に行われている証拠を残す
3. 研究成果の新規性を立証する証拠を残す
4. 研究室や研究グループ内でデータやアイデアを共有し有効活用する

そのため，以下を意識してラボノートを書きましょう。
・何を，なぜ，どのように，いつ行ったが第３者が読んでも分かるように書く
（実験経過を書く場合は，参加者が特定されるような記述は書かない）
・どのような現象や結果が起こったのかを書く
・生じた現象や結果について，どのように解釈したのか書く
・自分の解釈やディスカッションを通して，次に何をする予定なのか書く
・適宜，図表や画像なども貼り付けてわかりやすくする。

必要事項を以下に記入して，Knitをクリックすれば，PDFがファイルを出力されます。
タイムスタンプは，GitHubかOSFを用いてください。
```

## 実施した内容
・展望論文修正
・博論構想
・野間さんの資料作成手伝った

## 得られた結果

・グリットでなきゃいけない理由は？
Cormier et al.（2024）では，メンタルタフネス，セルフコントロール，誠実性をコントロールしても主観的パフォーマンスを予測。状況への適応が特に予測。スポーツでの幸福感は粘り強さをが予測

・Guo et al., [11]のメタ分析では，PEとCIのr=.43

・情熱と忍耐はそれぞれ目標コミットメントと目標努力に対応し、目標努力に必要な相補的だが独立した活動である（Southwickら, [15]、Kellerら, [14]も参照）

・Duckworth ＆Quinn（2021）→https://web.p.ebscohost.com/ehost/detail/detail?vid=1&sid=e90d1a5c-2e14-407c-92f2-afb1e91de0e4%40redis&bdata=Jmxhbmc9amEmc2l0ZT1laG9zdC1saXZl#AN=152079266&db=bth
他の多次元構成概念と同様に、グリットのどちらか一方の側面に特に関心のある研究者は、下位尺度を別々に採点してもかまわない。 しかし、我々が定義したグリットの構成概念を測定する場合、両方の下位尺度の合計を使用することを推奨する。


・https://www.sciencedirect.com/science/article/pii/S019130852030006X概念的な整理をしてくれてる論文


```{r pressure, echo=FALSE}
plot(pressure)
```


## 結果についての解釈・議論・今後の予定

・gritは主観的パフォーマンスに対しては効果があるという研究が多い気がする
・主観的認知とよく関連するということは→変動もしやすいかも？
・ダックワースはGrit－Sの間違いを認めているんだなと思った。
・