---
output: psyinfr::render_elnjp_pdf(Rmd_file = '2025-02-10.Rmd')
---

```{r include=FALSE}
date_research <- '2025-02-10'
date_write <- '2025-02-10'
```

# `r sprintf('%s',date_research)`のラボノート

ラボノート作成日：`r sprintf('%s',date_write)`


```{r eval=FALSE, include=FALSE}
（このチャンクに書いてある内容は，knitしてもmarkdownファイルには出力されません）

ラボノートを作成する目的は以下になります。
1. 実施した研究が再現可能なように詳細な情報を残す
2. 研究が公正に行われている証拠を残す
3. 研究成果の新規性を立証する証拠を残す
4. 研究室や研究グループ内でデータやアイデアを共有し有効活用する

そのため，以下を意識してラボノートを書きましょう。
・何を，なぜ，どのように，いつ行ったが第３者が読んでも分かるように書く
（実験経過を書く場合は，参加者が特定されるような記述は書かない）
・どのような現象や結果が起こったのかを書く
・生じた現象や結果について，どのように解釈したのか書く
・自分の解釈やディスカッションを通して，次に何をする予定なのか書く
・適宜，図表や画像なども貼り付けてわかりやすくする。

必要事項を以下に記入して，Knitをクリックすれば，PDFがファイルを出力されます。
タイムスタンプは，GitHubかOSFを用いてください。
```

## 実施した内容
・めんどくさい手続き
・博論レビュー
・バーンアウトの継時的変化の論文みた（よんでない）

## 得られた結果

・DeFree & Smith al.(2021)
1か月ごとのデータ。4波の縦断（N=129）。各時点のデータをそれぞれ潜在クラス分析している
潜在クラス大体3クラスに分かれる
全部低い・中間・全部高いの3クラス・基本的に全部情緒的・肉体的
疲労感が高い

・Martinent et al(202)
卓球選手。3波の縦断（1か月ごと）潜在クラス成長分析
3クラスに分かれた。低くて不安定。中くらいで安定。高くて不安定
全体の平均では差がなかったけど，クラスでは増えるグループと減るグループがあった，
バーンアウト合計スコアは低いグループ以外。変化していなかった。
→すでにシーズン後半だからもう上がっていた？

・Madigan et al.(2020)
ジュニアアスリートのコーピングとバーンアウトを検討
最初の評価から3ヵ月後と6ヵ月後の2回。
バーンアウトの切片とスロープが負の相関。もともと高い者はスロ－プが低い可能性

・Quested and DUda(2011)
614名のダンサー。T1～T2が6週間T2からT3が8週間
T1からT3まででバーンアウトの得点に有意差

```{r pressure, echo=FALSE}
plot(pressure)
```


## 結果についての解釈・議論・今後の予定

・何も得てないから何も解釈できない
・いろいろやらなきゃいけないけど，やってない


結果や考えたこと・調べたことに関する自分の解釈や研究室のメンバーとの議論を書いて，次に何をする予定なのかを書きます。
